臺灣高等法院刑事裁定　　　　　　　　　　　　　　　九十一年度抗字第六七四號
　　抗　告　人
　　即　受刑人　甲○○
右列抗告人即受刑人因撤銷緩刑案件，不服臺灣台北地方法院中華民國九十一年九月
三十日裁定（九十一年度撤緩字第五六號）提起抗告，本院裁定如左：
    主  文
抗告駁回。
    理  由
一、本件原法院裁定略以：聲請人即台灣台北地方法院檢察署檢察官聲請意旨略稱：
    本件抗告人即受刑人甲○○因犯偽造文書罪，經最高法院於八十九年十一月二十
    三日以八十九年度台上字第七一三○號（八十六年度偵字第一二六九六號）判處
    有期徒刑三月，緩刑貳年，於八十九年十一月二十三日確定。乃於緩刑期前即八
    十九年四月八日犯竊佔罪，經台灣台北地方法院於九十一年八月二日以九十年度
    簡上字第四○八號判處有期徒刑伍月確定，因而聲請將上述緩刑之宣告予以撤銷
    。該院經核受刑人上述兩案判決正本認與刑法第七十五條第一項第二款之規定相
    符，爰依刑事訴訟法第四百七十六條之規定裁定撤銷其緩刑之宣告等語。
二、抗告意旨稱：抗告人所涉台灣台北地方法院九十年度簡上字第四○八號竊佔案件
    所憑採之證據並非正確，抗告人已提起再審在案（台灣台北地方法院九十一年度
    聲字第十八號），且抗告人已續繳該案所經判處有期徒刑五月所易科之罰金，爰
    提起抗告云云。
三、按刑法第七十五條第一項分別規定：受緩刑之宣告而有左列情形之一者，撤銷其
    宣告：一緩刑期內更犯罪，受有期徒刑以上刑之宣告者。二緩刑前犯他罪，而在
    緩刑期內受有期徒刑以上刑之宣告者。經查本件檢察官聲請意旨略稱：本件抗告
    人即受刑人甲○○因犯偽造文書罪，經最高法院於八十九年十一月二十三日以八
    十九年度台上字第七一三○號（八十六年度偵字第一二六九六號）判處有期徒刑
    三月，緩刑貳年，於八十九年十一月二十三日確定。乃於緩刑期前即八十九年四
    月八日犯竊佔罪，經台灣台北地方法院於九十一年八月二日以九十年度簡上字第
    四○八號判處有期徒刑伍月確定，此有判決書及被告前案紀錄表足憑。即此，原
    審依照檢察官之聲請將上述緩刑之宣告予以撤銷，於法自無違誤。至抗告意旨所
    稱已提起再審云云，縱然屬實，因尚未經將確定之判決撤銷改判，即不影響已確
    定判決之效力。另抗告人是否已繳納所經判處之有期徒刑五月之易科罰金之款項
    ，亦與本件之判定無何關連，附此敘明。從而，本件抗告，並無理由，應予駁回
    。
四、據上論結，應依刑事訴訟法第四百十二條，裁定如主文。
中    華    民    國      九十一     年       十一     月       八     日
                              臺灣高等法院刑事第九庭
                                  審判長法  官  李  文  成
                                        法  官  官  有  明
                                        法  官  周  盈  文
右正本證明與原本無異。
不得再抗告。
                                        書記官  余  姿  慧
中    華    民    國      九十一     年       十一     月       八     日
